【裁判字號】    98,親,6
【裁判日期】    980227
【裁判案由】    否認子女
【裁判全文】
臺灣雲林地方法院民事判決                 98年度親字第6號
原      告  乙○○
被      告  甲○○之子
兼上列一人
法定代理人  甲○○      住居同.
                        上列二.
                        住雲林.
上列當事人間請求否認子女事件，於中華民國98年02月17日辯論
終結，本院判決如下：
    主  文
確認被告甲○○之子（男、民國○○○年○月○○日生）非被告
甲○○與原告所生之婚生子。
訴訟費用新臺幣參仟元由被告負擔。
    事實及理由
壹、兩造之主張:
一、原告主張：原告與被告甲○○於民國（下同）85年7 月3 日
    結婚，婚後均未生育，故於婚後三年間前往國立臺灣大學醫
    學院附設醫院北護分院（下稱臺大醫院北護分院）檢查，方
    知原告精蟲活動力不足，在自然情況下難以使被告甲○○受
    孕。然被告甲○○於97年9 月間因肚子疼痛前往醫院檢查，
    卻獲告知被告甲○○已懷孕5 月餘，被告甲○○方坦承孩子
    非自原告受胎，旋即於97年9 月15日與原告離婚而搬離原告
    住所。嗣被告甲○○於98年1 月15日於財團法人佛教慈濟綜
    合醫院大林分院（下稱慈濟醫院大林分院）剖腹產下一子即
    被告甲○○之子，原告也於同月19日前往慈濟醫院大林分院
    與被告甲○○及被告甲○○之子進行DNA 鑑定檢查，檢查結
    果證實被告甲○○之子並非自原告所受胎。惟因原告之受胎
    係在婚姻關係存續中，受婚生之推定，然被告甲○○懷孕其
    子時，並非自原告受胎，為此提起本訴等語。並聲明：如主
    文所示。
二、被告方面：同意原告所述，又小孩目前尚未辦理出生登記。
貳、得心證之理由：
一、原告主張之上開事實，業據其提出戶籍謄本、身分證影本
    、出生證明書影本、慈濟醫院大林分院親子鑑定報告書等各
    1 件為證。而依據上述親子鑑定報告書結論所載：「“可以
    排除乙○○是甲○○之子的親生父親”這一個假設。」等語
    明確，有該親子鑑定報告書在卷可稽，且為被告甲○○所不
    爭執，堪信原告之主張為真實。
二、按從子女出生日回溯第181日起至302日止，為受胎期間。又
    按妻之受胎，係在婚姻關係存續中者，推定其所生子女為婚
    生子女。前項推定，夫妻之一方或子女能證明子女非為婚生
    子女者，得提起否認之訴。前項否認之訴，夫妻之一方自知
    悉該子女非為婚生子女，或子女自知悉其非為婚生子女之時
    起2 年內為之，民法第1062條第1 項、第1063條第1 項、第
    2 項、第3 項本文分別定有明文。
三、經查，本件原告與被告甲○○係於85年7 月3 日結婚，嗣於
    97年9 月15日離婚，而被告甲○○乃於98年1 月15日產下被
    告甲○○之子時，回溯第181 日（97年7 月19日）起至302
    日（97年3 月20日）止之受胎期間，原告與被告甲○○婚姻
    關係仍存續中，依法應推定被告甲○○之子為原告與被告甲
    ○○所生之婚生子女。然依前開鑑定結果，被告甲○○之子
    實非被告甲○○自原告受胎所生。從而，原告於上開法定期
    間內提起本件否認子女之訴，於法洵屬有據，應予准許。
參、據上論結，本件原告之訴為有理由，依民事訴訟法第78條、
    第85條第1 項前段，判決如主文。
中    華    民    國    98    年    2     月    27    日
                  家事法庭法  官  潘雅惠
以上正本係照原本作成。
如對本判決上訴，須於判決送達後20日內向本院提出上訴狀（須
附繕本），並需繳納上訴費用新臺幣4,500元。
中    華    民    國    98    年    2     月    27    日
                          書記官  陳美華


司法院資訊處製作；財團法人民間司法改革基金會備份。
